臺灣高等法院刑事判決　　　　　　　　　　　　　九十三年度上易字第一二六０號
　　上　訴　人　臺灣基隆地方法院檢察署檢察官
　　上　訴　人　地○○
　　即　被　告
　　　　　　　　　　　　　（
　　輔　佐　人　辛○○○
右上訴人因被告竊盜案件，不服臺灣基隆地方法院九十三年度易字第一二三號，中華
民國九十三年五月二十六日第一審判決（起訴案號：臺灣基隆地方法院檢察署九十二
年度偵字第二五０五號及移送併辦：臺灣基隆地方法院檢察署九十二年度偵字第三三
三五號、第三七七四號、第四０六八號、九十三年度偵字第八號、偵字第三０五０號
、第二四一七號、第二五一四號、第二三三三號、第一九二四號、第二五五六號、第
二九八七號），提起上訴，本院判決如左：
    主  文
原判決撤銷。
地○○連續攜帶兇器竊盜，處有期徒刑貳年陸月。
機車鑰匙肆支、鑰匙支、鑰匙壹支、螺絲起子壹支、鑰匙玖支及螺絲起子壹支、鑰
匙壹支、螺絲起子壹支，均沒收。
    事  實
一、地○○於民國（下同）九十二年七月十七日因竊盜案件經臺灣基隆地方法院判處
    有期徒刑月，如易科罰金，以佰元折算壹日，並宣告緩刑年確定後（不構
    成累犯），復另基於意圖為自己不法所有竊盜概括犯意，連續為下列竊盜犯行：
(一)、九十二年七月十四日下午二時三十分，在基隆市○○區○○路八十七號嘉仁宮旁
    ，見乙○○所有車號ＵＭＹ─一七二號輕型機車鑰匙未取下（該機車為乙○○所
    有，於九十二年六月十二日下午一時許，在基隆市○○區○○路二段一六四號前
    失竊），徒手竊取乙○○所有由姓名不詳者占有狀態之機車，得手後供己代步使
    用。復於同年月十七日下午二時二十分許，騎乘上揭竊得機車，經基隆市○○路
    ○段一五０之九號，見子○○所有，停放於路旁車號Ｄ五─一０二三號自用小客
    車車門未上鎖，徒手竊得車內子○○所有鋰電池一個、手機皮套二個、手機吊飾
    一個等物。旋為在旁卸貨之子○○發現報警，並在地○○皮包內起出其竊得上開
    物品，且發現其所騎乘機車為乙○○所有，而查悉上情（下稱第一案，起訴部分
    ，臺灣基隆地方法院檢察署九十二年度偵字第二五０五號，本件移送併案均為臺
    灣基隆地方法院檢察署，以下均僅稱偵查案號）。
(二)、九十二年九月間某日，在基隆市○○路三十四號東岸海鮮餐廳前，拾獲己○○所
    有遭竊之匯通商業銀行信用卡一張（卡號0000000000000000號
    ），竟基於意圖為自己不法所有侵占遺失物概括犯意，予以侵占入己。復於同年
    十月四日上午十一時許，在基隆市○○路拾獲不詳之人所遺失內含有瑞士刀二支
    、螺絲起子七支、六角螺絲起子四支及鑰匙十四支之手提包一個，竟承前侵占遺
    失物概括犯意侵占入己，而連續侵占遺失物。旋於同日上午十一時二十五分許，
    攜帶上開侵占所得、客觀上足以對人之生命、身體造成危險之瑞士刀、螺絲起子
    、六角螺絲起子等物，在基隆市○○路十二之四號對面，乘癸○○所有之車號Ｅ
    Ｂ─七０九六號自用小客車停放路旁，先基於毀損故意，毀損該車駕駛座後方玻
    璃，而著手竊盜，幸為癸○○之友人酉○○、未○○發覺，當場逮捕地○○致竊
    盜未得逞（下稱第二案，九十二年度偵字第三三三五號）。
(三)、九十二年十一月十六日上午十時十分許，見甲○○所有車號Ｑ六─四六一六號自
    用小客車，停放在基隆市○○區○○路一三二號前，以其所有之機車鑰匙開啟該
    車車門，進入車內竊得甲○○所有之美工刀一把。適為宇○○發覺而報警，當場
    逮捕地○○，並扣得其竊得之美工刀一把及其所有供竊盜所用之機車鑰匙四支（
    下稱第三案，九十二年度偵字第三七七四號）。
(四)、九十二年十二月十一日晚間九時三十分許，在基隆市○○區○○路二五九號燦坤
    電器行對面停車格，見壬○○所有車號Ｇ四─九０四一號自用小客車車門未上鎖
    ，乘機侵入車內，徒手竊取壬○○所有之MOTOROLA廠牌行動電話一支（門號00
    00000000號、序號000000000000000號）、新台幣（下
    同）約二百元；復於同日晚間九時五十五分許，在基隆市○○區○○路十一號誠
    品書店前停車格，毀損（毀損部分未據告訴）天○○所有之車號六Ｍ─一九六號
    營業小客車一右後角車窗後侵入車內，徒手竊得天○○所有之 NOKIA八二五０行
    動電話一支（門號0000000000號、序號0000000000000
    00號）、現金九百零五元、汽車ＤＶＤ一台、麥香紅茶一瓶。嗣為天○○當場
    發覺並報警，警員於現場逮捕地○○，並自其身上起出壬○○、天○○失竊物品
    （下稱第四案，九十二年度偵字第四０六八號）。
(五)、九十二年十二月九日晚間九時許，在基隆市○○區○○路二段一六六巷巷底，竊
    得巳○○所有車號Ｔ六─三四二九號自用小客車，得手後供己代步使用；復於同
    年月十八日下午一時四十分許，駕駛該竊得自用小客車，行經基隆市○○路二十
    五號對面停車格臨時停車，見申○○所有之車號ＷＤ─一八０五號自用小客車停
    放在該處，以鑰匙開啟駕駛座車門後侵入車內，竊得申○○所有現金三十元，為
    申○○當場發覺後報警處理，並扣得其所有持供竊盜犯行之鑰匙三支（下稱第五
    案，九十三年度偵字第八號）。
(六)、九十三年三月十一日下午六時三十分許，在基隆市○○區○○街四十七號旁，以
    其所有之鑰匙一支，竊取寅○○之ＰＯＨ─二二五號機車一輛，得手後供己使用
    ；九十三年三月二十六日中午十二時十分許，在基隆市○○區○里○○道下，竊
    取辰○○置於ＫＣ─八０二六號自用小客車內之諾基亞八三一０行動電話一支及
    名片夾一個得手。九十三年三月二十八日上午八時許，在基隆市○○路長庚醫院
    後方巷內，竊取殷玉強置於自用小客車內之掌上電腦ＰＤＡ一個得手；九十三年
    三月三十日上午九時三十分許，在基隆市安樂區情人湖旁，侵入丙○○所有之Ａ
    Ａ─三九九號遊覽車內，竊得丙○○所有之大衛杜夫香煙四包、熊寶貝衣物柔軟
    精一瓶、維他命Ｃ一瓶及三俊加油站統一發票、信用卡簽帳單各一張，地○○於
    九十三年三月三十日下午一時三十分許，騎竊盜而來之ＰＯＨ─二二五號重型機
    車，行經基隆市○○路十六號台灣銀行前時，為警發覺其機車為報案失竊之贓車
    而當場查獲，並扣得地○○所有供竊取機車所用之鑰匙一支（下稱第六案，九十
    三年度偵字第一三八八號）。
(七)、九十三年六月十四日十一時許，在基隆市○○街一三三號後方停車場內，持凶器
    螺絲起子一支，破壞車鎖敲破玻璃（毀損部分未據告訴），探頭伸手入內翻尋財
    物，未得手時即為被害人丑○○發現而逃逸。至九十三年六月十八日十三時許，
    被害人丑○○在基隆市○○路六十四巷底發現地○○報警查獲，並自地○○身上
    扣得其持供竊盜所用之螺絲起子一支（下稱第七案，九十三年度偵字第三０五０
    號）。
(八)、於：、九十二年八月間某日，在基隆市○○路電信局對面停車格內，擅自打開
    亥○○所有之ＤＥ—七九三二號自用小客車車門，並竊取亥○○所有之萬通商業
    銀行古亭分行為付款人，支票號碼ＡＨ0000000號，金額新台幣一萬五千
    元之支票一張，得手後於九十二年十月二十四日，持向不知情之卯○○調現，惟
    卯○○發現該支票已掛失止付，退還地○○，地○○委不知情之姐簡美華交還亥
    ○○，嗣經警循線查獲上情。、復於九十二年十二月十七日中午十二時許，在
    基隆市○○街十五號前，以自備鑰匙及客觀上足以威脅人安全之凶器螺絲起子一
    支，擅自發動丁○○之妻林屘美所有之ＱＸＢ—二六０號機車，得手後供己使用
    。、又於九十三年六月十四日中午十二時三十分許，在基隆市○○街、光一路
    口，以上開鑰匙插入姚錞所有之ＮＤ—四二一號營業用小客車車門鎖欲撬開車
    門，適為姚錞發現而報警到場處理，當場並扣得作案用之鑰匙九支及螺絲起子
    一支（下稱第八案部分，九十三年度偵字第二四一七號、第二五一四號、第二三
    三三號、第一九二四號）。
(九)、於：、九十三年六月十六日晚間十一時許，在基隆市○○○路一號前，以自備
    之機車鑰匙一支，擅自發動戊○○所有停於該處之ＪＵ五—九七五號機車，得手
    後供己騎用。嗣經警於同年七月六日下午一時二十分許，在臺北縣汐止市○○路
    ○段九十九號前發現地○○騎用上開已報失竊之贓車，查獲上情，並扣得地○○
    所有持供竊盜犯行之機車鑰匙一支。、復繼續前開犯意，九十三年八月十一日
    上午十一時三十分許，在基隆市○○區○○路五之一號對面路旁，以自備之客觀
    上足以威脅人安全之凶器螺絲起子一支，撬開午○○所有停放該處之ＨＤ—九一
    二六號自用小客車右側車門，並進入車內竊取午○○所有之新台幣硬幣一百四十
    三元，得手後欲離去時，旋為午○○發現而報警到場查獲上情，並扣得地○○所
    有持供竊盜犯行之螺絲起子一支（下稱第九案部分，九十三年度偵字第二五五六
    號、第二九八七號）。
二、案經被害人癸○○訴由基隆市警察局第一、第二、第三、第四分局報告臺灣基隆
    地方法院檢察官偵查起訴及移送併辦審理。
    理  由
一、認定事實部分；
(一)、第一案部分：上訴人即被告地○○雖於偵查否認此部分犯行，但於原審已坦承此
    部分犯行（原審九十二年易字第二一六號卷第十六頁），所陳核與被害人乙○○
    、子○○指述情節大致相符，復有乙○○、子○○領回失竊物品之贓物認領保管
    收據二紙、車輛竊盜資料個別查詢表一紙及贓物照片一張附卷可稽，被告自白與
    事實相符，此部分竊盜犯行洵堪認定。
(二)、第二案部分：被告坦承於九十二年九月間某日，在基隆市○○路三十四號東岸海
    鮮餐廳前，拾獲己○○遺失之匯通銀行信用卡，另於同年月十四日上午十一時許
　　，在基隆市○○路拾獲內含有扣案之瑞士刀二支、螺絲起子七支、六角螺絲起子
  　四支及鑰匙十四支之手提包一個之事實，然否認侵占遺失物、加重竊盜及毀損犯
    行，辯稱略以：「拾獲己○○信用卡後，置於皮夾內，無不法所有意圖，又見癸○○之自用小客車車窗有一個破洞，因好奇用手去推，不料車窗整片掉落，並無
    侵占遺失物、竊盜及毀損故意」云云。經查：
１、被害人己○○之匯通銀行信用卡（卡號0000000000000000號）
    ，係於九十二年四、五月間，在基隆市○○路東岸餐廳遺失等情，已據己○○於
    警詢時陳明在卷，並有贓物認領保管收據一紙附卷可稽，可見己○○之信用卡係
    於九十二年四、五月間遺失；被告於九十二年十月四日為警獲時，在其身上起出
    己○○遺失之信用卡之情，亦為被告所自承，足見己○○遺失之信用卡係由被告
    所拾得。被告拾得己○○遺失之信用卡，並未交予警察機關招領，而置於自身皮
    夾，其主觀有不法所有侵占遺失物意圖甚明，被告所辯，核係事後卸責之詞，不
    足採信。
２、被告自承扣案之瑞士刀二把、螺絲起子七支，六角螺絲起子四支及鑰匙十四支等
    係其所拾得遺失物，其將上開扣案物隨身攜帶，足徵其有將扣案之物據為己有之
    意，其侵占遺失物犯行應堪認定。
３、證人酉○○於偵查證稱：「被害人癸○○從外面回來，找不到停車位，剛好要離
    開，所以將自己之車子開出來，將車位讓給癸○○，將車子開到對面，然後站在
    騎樓等待，無意間看到癸○○停車的地方，有一雙腳在車後扭來扭去，當時感覺
    有異，之後就聽到玻璃破碎聲音，並看到玻璃整片掉下來，就跑過去查看，看到
    被告準備要逃離現場，遂當場逮捕被告」等語（九十二年度偵字第三三三五號卷
    第六九頁）；證人即被害人癸○○證稱：「所有之車號ＥＢ─七０九六號自用小
    客車玻璃，於案發前並無破洞或裂痕，因遭毀損之玻璃係在駕駛座的後方，如有
    破洞或裂痕，很容易發現」等語（同上偵卷第七十頁），互核證人酉○○、癸○○之證言相符，復有癸○○受損車輛照片二張在卷可參，是被告毀損癸○○車輛
    玻璃之犯行甚明。被告經逮捕時，自其身上扣得瑞士刀、螺絲起子、六角螺絲起
    子及鑰匙等於竊盜案件常見之工具，足徵其毀損癸○○之車輛玻璃，主觀上係出
    於竊盜犯意，而客觀上已著手於竊盜犯行，被告辯稱無竊盜故意，不足採信，其
    侵占遺失物、毀損及加重竊盜之犯行，均堪認定。
(三)、第三案部分：被告否認此部分竊盜犯行，辯稱：「並未進入被害人甲○○之車子
    內竊盜，只是穿著雨衣在走道上抽煙，甲○○之美工刀是在停放機車之走道上拾
    獲的」云云。然查：被害人甲○○所有之車號Ｑ六─四六一六號自用小客車遭侵
　　入，並失竊美工刀一把等情，已據甲○○陳明在卷（九十二年度偵字第二五０五
  　號卷第十二頁），核與證人宇○○證稱：「九十二年十一月十六日上午十時十分
　　許，自家中出門，行經基隆市○○區○○路一三二號前，看見被告正在開車號Ｑ
  　六─四六一六號自用小客車，被告進入車內後出來，知道該自用小客車並非被告
　　所有，於是就報警」等語（同上偵卷第十五頁），情節大致相符，此外，復有贓
  　物認領保管收據一紙附卷可憑，被告所有持供竊盜之扣案機車鑰匙四支扣案（九
    十二年度證字第一五九０號，九十二年度偵字第三七七四號卷，第三六頁），被
    告竊盜犯行足堪認定，被告所辯與事證不符而不足採，此部分竊盜犯行應堪認定
    。
(四)、第四案部分：被告否認此部分竊盜犯行，辯稱：「自身上起出之被害人壬○○之
    行動電話，係朋友的小孩拿的，伊告訴友人趕快回去，由伊來處理，伊與友人分
　　手後，行經誠品書店時，看見被害人天○○所有之車號六Ｍ─一九六號營業小客
  　車後角車窗已被挖破，有一名著深色衣服的男子在車旁，好奇靠近時，該名男子
    即跑掉了，順勢上車看一下，將一支手機從車內撿起，放在自己口袋內，而硬幣
    九百零五元、ＤＶＤ是該名年輕人放在一個塑膠袋內，順手拿起來，並未竊取壬○○及天○○之財物」云云。經查：
１、被害人壬○○所有之車號Ｇ四─九０四一號營業小客車，因疏未上鎖，遭人侵入
    並竊取其所有之MOTORLA廠牌行動電話（門號0000000000號、序號0
    00000000000000號）及新台幣約二百元等情，已據被害人壬○○
    於警詢時指陳明確，有警詢筆錄可稽（九十二年度偵字第四０六八號卷第九頁至
    十一頁），嗣壬○○之上揭行動電話為警在被告身上起出，亦為被告所不否認，
    並有壬○○領回失竊財物之贓物認領保管收據一紙附卷可參。被告雖辯稱：「係
    朋友的小孩拿取壬○○之行動電話，其告知友人由其處理」云云，然壬○○之營
    業小客車既未上鎖，被告僅需將行動電話放回車內即可，何需攜離現場，是被告
    其所辯顯與常理有違，不足採信，被告竊取壬○○行動電話及現金約二百元之犯
    行，應堪認定。
２、被害人天○○將所有之車號六Ｍ─一九六號營業小客車停放在基隆市○○路十一
    號誠品書店前之停車格，嗣其前往開車時，發現被告坐在車內，其上揭車輛之後
    角窗被破壞後，所有之NOKIA八二五０行動電話一支（門號000000000
    0號、序號000000000000000號）及現金九百零五元、汽車ＤＶ
    Ｄ一台、麥香紅茶一瓶遭竊之事實，業據被害人天○○在警詢陳明（同上偵卷第
    十二頁至十六頁），嗣天○○失竊之零錢及行動電話等物，為警在被告褲袋內起
    出等情，亦為被告所自承，並有天○○領回失竊財物之認領保管收據在卷可按。
    被告將天○○之行動電話及車內零錢置於褲袋內，足徵其進入天○○車內係為行
    竊財物，所辯因好奇才進入車內云云，顯不足採，被告竊取天○○財物之犯行，
    亦堪認定。
(五)、第五案部分：
１、被告否認此部分竊盜犯行，辯稱：「積欠綽號阿冠男子金錢，阿冠以巳○○所有
    車號Ｔ六─三四二九號自用小客車載伊，前去找友人借錢還阿冠，途經基隆市○○路二十五號對面，阿冠不知何因停車暫時離開，為躲避阿冠，適被害人申○○
    所有車號ＷＤ─一八０五號自用小客車未上鎖，所以就躲進申○○的車內，並未
    竊取巳○○之上揭車輛及申○○車內之現金三十元」云云。經查：
２、被害人巳○○所有之車號Ｔ六─三四二九號自用小客車，於九十二年十二月九日
    晚間九時許，在基隆市○○路十九號對面停車格遭竊之事實，業據被害人巳○○
    於警詢時指述明確，有警詢筆錄可憑（九十三年度偵字第八號卷第十七至十八頁
    ），並有巳○○領回失竊車輛之認領保管收據一紙可憑。被告雖辯稱：「係綽號
    阿冠之人駕駛巳○○失竊之汽車，搭載其前往友人處借錢」云云，然被告既係向
    阿冠之男子借錢，自應能提供阿冠男子之真實年籍供調查，惟被告卻無法提出，
    已與常情有違，且參諸在場被害人申○○所稱：「親眼目睹被告手持鑰匙開啟巳
    ○○Ｔ六─三四二九號自用小客車車門，並且上車發動該車，準備倒車離去」之
    情節（同上偵卷第二十三頁），可徵該車應係被告所駕駛，否則被告如何能自綽
    號阿冠男子手中取得鑰匙而啟動車輛，被告既未能提供綽號阿冠男子真實姓名，
    又係持鑰匙自行駕駛巳○○之上開自用小客車，可見巳○○之上揭車輛係被告竊
    取者，其前揭辯詞，不足採取，被告此部分之竊盜犯行亦堪認定。
３、被告開啟被害人申○○所有之車號ＷＤ─一八０五號自用小客車，竊取現金三十
    元，因觸動車輛警報器，驚動申○○前來查看，發現被告正在按上開車輛左邊車
    門上中控鎖及門窗按鈕，之後被告離開走至基隆市○○路十九號對面停車格，開
    啟Ｔ六─三四二九號自用小客車，並發動該車準備離開之事實，已據被害人於警
    詢時陳述在卷（見同上偵卷第二二頁至二三頁），核與在場目擊之宙○○及庚○○所述：「宙○○看見被告欲以鑰匙開啟申○○之車號ＷＤ─一八０五號自用小
    客車之右前車門，因無法開啟，又繞到左前車門，以鑰匙打開車門，因防盜器響
    起，被告就進入車內，宙○○見狀立即通知庚○○，要庚○○通知申○○，庚○○依囑通知申○○，並與申○○前往查看，發現被告由申○○所有之前揭自用小
    客車出來」等語相符（同上偵卷第三一頁、三四頁），此外，復有申○○領回失
    竊財物之贓物認領保管收據一紙可查，與被告所有持供竊盜犯行之鑰匙支扣案
    可稽，足證被告確係開啟申○○所有之自用小客車，侵入車內竊取現金三十元，
    被告所辯，並非可採，此部分事證明確，其犯行堪予認定。
(六)、第六案部分：被告地○○雖於偵查否認竊盜犯嫌，辯稱：「ＰＯＨ—二二五號機
    車是車主寅○○同意借給伊，並有交付鑰匙，不是偷的；辰○○、殷玉強、丙○○等人失竊之財物是放在機車置物箱內，也不是偷的；因患有憂鬱症，所以才在
    警詢時偽簽辛○○○之姓名」云云。然查，右揭犯罪事實業據被害人寅○○、殷
    玉強、丙○○、辛○○○分別於警詢、本院證述甚詳，另證人即警員陳麒育於偵
    查並證稱：「辰○○、殷玉強、丙○○等人失竊之物，係於查獲當時、當場在上
    開ＰＯＨ—二二五號機車座墊下之置物箱內與被告個人物品放在一起，且因物品
    甚多，車座墊蓋不住，置物箱根本沒有上鎖」等語，且被告於警詢初訊辯稱：「
    上開ＰＤＡ是自己買的」等語，然經警持往電器行充電，螢幕顯現被害人殷玉強
    之資料，足見被告所辯，與事證不符，不足採信。此外，並有贓物認領保管收據
    四紙、三俊加油站統一發票及簽帳單各一紙、照片三張車輛竊盜資料查詢報表一
    紙附卷可徵，與被告所有持供竊盜之鑰匙一支扣案可查，被告所辯並不可採，其
    犯行應堪認定。
(七)、第七案部分：被告於警詢自白其為警察查獲時持有扣案螺絲起子一支，曾於九十
    三年六月十四日十一時許，在基隆市○○街一三三號後方停車場內，探頭伸入車
    內，但否認行竊盜，惟被告查地○○於九十三年六月十四日十一時許，在基隆市
    ○○街一三三號後方停車場內，持凶器螺絲起子一支，破壞車鎖、敲破玻璃，探
    頭伸手入內翻尋財物，未得手時即為被害人丑○○發現而逃逸。至九十三年六月
　　十八日十三時許，被害人丑○○在基隆市○○路六十四巷底發現報警查獲，並自
  　地○○身上扣得螺絲起子一支等情，業據被害人丑○○於警訊與本院證述明確，
    並有螺絲起子一支扣案可查，被告所辯並非可採，此部分犯行應堪認定（第七案
    部分）。
(八)、第八案部分：
１、被告地○○對第八案右揭事實，於警詢時辯稱：「上開支票係於九十二年八、
    九月間某日，由一位叫「余明雪」之人在基隆長庚醫院交給伊去調現以支付醫藥
    費，但余明雪已在九十二年十月十七日死亡」云云。於偵查改稱：「從未見過該
    支票」云云；對於第八案事實、辯稱：「ＱＸＢ—二六０號機車係住於基隆
    市○○街九之二號之林聰銘借伊使用，非欲竊取ＮＤ—四二一號營業用小客車或
    車內財物，當時是在抽煙」云云。
２、惟查，右揭事實業據亥○○、卯○○、簡美華先後於警訊、本院證述明確在卷
    。況余明雪既已於九十二年十月十七日死亡，被告即無於同年月二十四日仍持向
    卯○○調現付醫藥費之必要，其於偵查改稱：「從未見過該支票」等語，前後矛
    盾而難採信。
３、而右揭事實、業分別據丁○○、姚錞於警詢、本院證述述在卷，況被告所
    稱之林聰銘，經警按址查訪並無其人等情，有基隆市警察局第一分局傳真專用單
    附卷可稽。而事實並有贓物認領保管收據、上開支票影本及退票理由單、掛失
    止付票據提示人資料查報表、票據掛失止付通知書、遺失票據申報書附卷可參，
    事實、並有贓物認領保管收據一紙及扣案之鑰匙九支、螺絲起子一支可資佐
    證，綜上，此部分被告所辯並不足採，其犯行應堪認定。
(九)、第九案部分：
１、被告地○○對第九案事實辯稱：「上開ＪＵ五—九七五號機車係查獲當日上午
    十一時許，在基隆市○○街九之三號戌○○住處，向戌○○所借」云云。對於第
    九案事實辯稱：「因伊之ＤＡ—四六００號自用小客車被人撬開，伊坐趙基旺
    之計程車至現場拿駕照要賣車」、「伊之車已請趙基旺牽去修玻璃」云云。
２、惟查，右揭事實業據被害人戊○○於警詢時指述在卷，至戌○○其人，經警方
    按被告所稱之地址查訪及通知，均未謀其人，被告上述所辯顯屬無據，自難採信
    ，此外，並有贓物認領保管單一紙、照片四張、車輛資料個別查詢報表一紙附卷
    及扣案鑰匙一支可參，被告所辯並非可採。
３、且查，右揭事實業據被害人午○○於警詢時指述甚詳，被告辯稱：「當時是要
    去其所有之ＤＡ—四六００車內拿駕駛執照」等語，然該車係郭建佑所有，早於
    九十三年七月二十日即過戶，有車籍查詢認可資料一紙附卷可參，另經檢察官電
    話聯絡趙基旺，據趙基旺稱：「九十三年八月十一日當天沒有駕計程車營業，也
    不認識地○○」等語，有公務電話紀錄一紙在卷可憑，被告所辯顯係卸責，自難
    採信。此外，並有贓物認領保管單一紙、照片二張附卷及扣案之螺絲起子一支可
    資佐證，被告此部分所辯亦不可信，其犯行應堪認定。
(十)、被告雖辯稱：「罹患憂鬱症，長期就醫治療中，因未定時用藥致意識不清，不知
  　為何一再為前述之犯行」云云，然原審函請財團法人長庚紀念醫院基隆分院，就
    被告行為時之精神狀態為鑑定，鑑定結果認：「被告雖係適應障礙合併憂鬱症的
    長期患者，惟其神智清醒，應答及說話內容無異常，無幻聽及妄想等精神症狀，
    可描述是否犯行及過程中之精神狀態，判斷案發時被告未達精神耗弱或心神喪失
    之程度」，有該院九十三年三月三十日（九三）長庚院基字第０九二四函附之精
    神鑑定報告在卷可稽，且被告於警訊、偵查及原審、本院審理時，對於所訊問題
    均能理解並加以詳細答辯，於甫犯案當場被警查獲，更能詳細回答否認犯行，足
    見其於行為之際，並無心神喪失或精神耗弱可言。且被告地○○於緩刑期間內之
    九十三年三月三十日下午一時三十分許，騎乘竊盜而來之ＰＯＨ─二二五號重型
　　機車，行經基隆市○○路十六號台灣銀行前時，為警發覺其機車為報案失竊之贓
  　車而當場查獲。詎地○○為逃避刑事責任，竟於九十三年三月三十日下午四時四
    十五分至六時之間，在基隆市警察局第二分局信六路派出所接受警方詢問而製作
    筆錄時，冒用其胞姊「辛○○○」之名義應訊，接續在基隆市警察局第二分局「
    辛○○○」之口卡影本上，偽簽「辛○○○」之署押一枚，並捺指印一枚；在基
    隆市警察局第二分局拘提通知書上，偽簽「辛○○○」之署押一枚，並捺指印一
    枚；在基隆市警察局第二分局權利告知書上，偽簽「辛○○○」之署押一枚，並
    捺指印一枚；在被告為「辛○○○」名義之調查筆錄上，偽簽「辛○○○」之署
    押二枚，並捺指印十三枚。以上共計偽簽「辛○○○」之署押五枚，捺指印十六
    枚，均足以生損害於「辛○○○」本人及司法機關追訴犯罪對象之正確性。同日
    晚間七時許，為警查覺有異而當場識破，進而查悉上情，有台灣基隆地方法院刑
    事判決九十三年度訴字第四一四號刑事判決在卷可查，其於犯罪甫被發現後之警
　　詢，尚且知悉偽造文書，顯然其精神狀態正常，因認被告罹患之憂鬱症並未影響
  　其精神狀態，被告此部分所辯，亦不足採。而被告要求再送國立臺灣大學附設醫
    院鑑定，經送該院鑑定結果，被告於行為時，並非精神耗弱或心神喪失，有鑑定
    報告附卷可查，鑑定報告之內容為：【精神鑑定報告書：一、地○○（以下簡稱
    簡員），女性，已婚．四十九歲（民國四十四年二月四日生，
    851575），台大醫院病歷號：0000000），因強盜、竊盜等罪，由臺灣高
　　等法院委請台大醫院於民國九十三年十月五日施行精神鑑定，結果如下：二、犯
  　罪事實及申請鑑定原因（根據警訊、偵查筆錄、及法院相關卷宗）。簡員曾有多
    次竊取小客車及車內物品之前料，其曾於民國七十五年間因竊取自用小客車未遂
    、竊取自用小客車車內財物既遂，經臺灣高等法院於七十六年二月十一日判處有
    期徒刑七月、緩刑四年確定；又於七十七年間竊取小客車車內音響經臺灣士林地
    方法院於七十七年七月十八日判處有期徒刑三月確定；再於七十六年六月間起至
    七十七年一月廿七白止，因竊取計程車內音響、自用小客車內音響既遂、竊取計
    程車未遂，而經台灣基隆地方法院於七十七年三月廿二日判處有期徒刑五月確定
    ；又於九十二年四月十三日竊取他人自用小客車內物品，經臺灣基隆地方法院於
    九十二年六月十三日判處有期徒刑三月、緩刑三年確定；再於緩刑期內之九十二
    年七月十四日起至九十二年十二月十八日止，連續八次竊取自用小客車、機車、
    自用小客車車內物品，經臺灣基隆地方法院於九十三年五月廿六日判處有期徒刑
    一年二月在案；又於九十三年一月十八日進入一停放路旁之營業小客車內著手竊
    取財物，因脫免逮捕，而當場施以強暴未遂，處有期徒刑年捌月。嗣又經檢察
    官發現被告另外涉嫌其他竊盜，而一併提起上訴要求臺灣高等法院併案審理。簡
    員於臺灣基隆地方法院易字第一二三號案件審理時，台灣基隆地方法院曾函請財
    團法人長庚醫院基隆分院，於九十三年二月廿五日，就被告行為時之精神狀態為
    鑑定，該院認被告雖係適應障礙合併憂鬱的長期患者，惟其神智清醒，應答及說
    話內容無異常，無幻想及妄想等精神症狀，可描述是否犯行及過程中之精神狀態
    ，判斷案發時被告未達精神耗弱或心神喪失之程度。但被告認台灣基隆地方法院
    遽引前述另案鑑定結果認定其在九十三年度訴字第一０三號案之精神狀態，顯有
    未合，故將被告連同目前已知所有涉嫌犯罪事實，一併送本院進行鑑定。三、個
    人生活史及疾病史（以下資料根據簡員本人、簡員大姊之陳述，以及法院相關卷
    宗）。據簡員大姊所述，簡員從小家境差，父母衝突不斷，父親長期對母親有暴
    力，簡員由大姊一手帶大，小時功課尚可，人緣不錯，對父母很孝順。大約在國
　　小四年級時，大姊結婚，把簡員接去與大姊、姐夫同住，大姊、姐夫對其頗為疼
  　惜，簡員亦會幫大姊帶小孩。簡員自述半工半讀，念完高職補校，畢業即離開基
    隆，到台北工作，開始從事業務員，工作二年後離開，就與朋友合開火鍋店三年
    ，因生意衰退、關閉，而有債務問題，又與朋友合夥經營服飾，後發生車禍，治
    療一年，未工作，由朋友照顧。未久好友及親人相繼過世，簡員受到打擊，接著
    又因債務被綁架，經大姊幫忙才得救。由於工作不順，在朋友幫助下離開台灣到
    香港從事助理導遊，僅工作半年，適應困難就返回基隆，並受僱於遊樂場工作一
    年多，發生糾紛而離開。剛好碰上父親生病，就全心照顧父親，直到過世。料理
    完喪事後，又透過大姐的幫忙到桃園某旅館工作，因旅館從事色情，佣金分配問
    題而離開。再度回到遊樂場當負責人，未久又離開以開計程車維生，沒多久又離
    開，轉到某ＫＴＶ店當組長，工作一陣子又離開，到長庚醫院應徵當看護工，沒
    多久又離職與朋友投資蓋寺廟當住持，因金錢周轉困難，欠地下錢莊不少錢，受
    不了催討，打擊很大。再回基隆開計程車，開了一陣子又離職。簡員目前從事看
    護工。簡員於民國八十二年與一老榮民結婚，老榮民年紀現約八十七歲，因夫曾
    幫助過她，為了感恩而結合，與簡員彼此關心，丈夫也慢慢協助其處理債務，近
    幾年因簡員父親身體日漸衰弱，加上丈夫身體也漸差，簡員就請先生搬來與母親
    及自己同住，也邀喪夫且兒女各已成家立業的大姊一起同住。簡員自述在民國七
    十幾年，約於三哥去世之前即開始飲酒，會去藥房買幫助入睡的藥，當時因工作
    十幾年的錢，合計約新台幣一百多萬元，被最好的朋友騙走，而有經濟壓力，簡
    員以開計程車的方式慢慢償還。不做計程車工作之後仍用安眠藥及酒精，之後因
    於醫院檢查發現肝有問題，於民國八十年左右至桃園上班後即不再喝酒。藥物方
    面，簡員自述使用安定文（Ativan），藉以抒解緊張及壓力以及幫助入睡，只要
    不舒服時就吃，一天約吃七至十顆，分批吃，於長庚就診後即未至藥局拿藥。精
    神科病史方面，簡員於民國九十一年五月於基隆長庚門診就診治療至今，自陳診
    斷為憂鬱症及精神官能症，描述當時症狀為「有三天自覺歇斯底里症狀好像要發
    生，心裡煩，脾氣快爆發，不對勁，不吃飯，不睡覺。」。簡員於長庚精神科門
    診主要使用藥物如下：(1) Lorazepam 1mg/tab，處方開立為每次六粒，睡前使用
    。(2) Paroxetine 50mg/tab，處方開立為每次一粒，睡前使用。(3)  Flurazepam
    Hcl 30mg/cap，處方開立為每次兩粒，於睡前有需要時使用。簡員表示吃藥後容
    易忘東忘西，但旋即又表示自己從民國九十年開始，做看護及開計程車，開車時
    間自晚上到早上五點，吃了藥還是能開車。四、案發經過（以下資料根據法院相
    關卷宗，以及鑑定當時簡員本人陳述）。依據起訴書所載，簡員於九十三年一月
　  十八日上午十一時十分許，攜帶友人之子所有之機車鑰匙一支及其所有客觀上足
    以對人之生命、身體法益造成危害屬兇器之美工刀、螺絲起子各一把，途經基隆
    市○○區○○路一段國軍福利中心旁之停車格時，見停放在該處、為李明傳使用
    之車號為一七０─ＭＰ號營業小客車（實際上登記為李明傳之兄李明華所有）無
    人在內，即以不詳方法先行開啟己上鎖之左後車門，警報器作響及警告燈閃後，
    復開啟駕駛座車門，坐入車內著手竊取財物，適為李明傳、陳淑娟夫婦發覺而上
    前制止，簡員為脫免逮捕，而當場用牙齒咬傷正用右手拉住簡員之陳淑娟右手虎
    口，雙方拉扯之際警員吳俊宏適巧趕到，簡員為掩飾其所攜帶之前開工具，乃將
    身體靠往國軍福利中心之圍牆，然仍自身後掉下前開美工刀及螺絲起子各一把，
    旋為警扣案並將其帶回警局處理，簡員在警局派出所內佯欲上廁所，迨至廁所內
    ，即將抽水馬桶之水箱搬開，將前開機車鑰匙一支藏入該水箱內，然為守候在外
    之警員連志達聞及水箱蓋搬動之聲音，乃在水箱內扣得該機車鑰匙一支。對於上
    述犯案過程，簡員本人於鑑定中報告，其於九十三年一月十八日前幾日因朋友的
    父親在內湖國泰醫院住院，指定簡員做看護，案發當日因工作關係已好幾天沒睡
    ，於是坐公路局的車回基隆休息，簡員在基隆火車站下車，當時已經快中午，走
    路到福利社，與朋友抽煙聊天，之後欲搭計程車返家，迷迷糊糊中拉開計程車門
    要坐車，警鈴便響了，簡員表示司機當時不在座位上，自己是用機車鑰匙打開門
    ，否認有攜帶美工刀，可詳細描述當時身上穿的外套是佛光山的外套，是在拉扯
    中將陳女咬傷。鑑定過程中簡員對身上所著衣物，使用之交通工具及事件發生之
    時序經過，皆能清楚描述。對於前項案件（易字第一二三號）之犯案過程，簡員
    一開始辯稱「不記得了」，再次詢問則表示當時騎車子停在派出所門口，看到二
    哥的車停在那邊，有被敲過的痕跡，看到有個小孩子進去車內翻東西，當時車門
    沒關，進去只看到一包長壽煙，沒有二哥的東西，被發現時，清楚記得自己有對
    車主說：「不是我開的門。」，只是車主並不相信。鑑定過程中詢問簡員：「明
    知會被誤會，為何還要坐進車內？」，簡員一開始表示「不知道。」，後又自動
    說「為什麼我吃了那個藥都會不記得？」，但表示知道在車主不在時坐入車內可
    能會構成罪名。問其是否一點東西都沒拿，簡員表示有拿，且可清楚描述當時內
    在精神狀態及想法為「很緊張，因為母親年紀大了，自己不能出事。」；表示「
    知道自己要出手，因為不是自己的車子，坐進去總會緊張，緊張是因為怕被關」
    。五、鑑定結果：(一)、身體及神經學檢查：無異常發現。(二)、腦波檢查：無異常
　　發現。(三)、心理測驗：個案的智力屬邊緣程度（ FIQ =７７，VIQ =８０，PIQ =
  　７５），其注意力反應費時長，遺漏及劃錯次數高，對相同符號前後反應不一，
    除考慮視力因素不能有效辨認適當刺激，仍應考慮注意力有偏差。其聽覺記憶空
    間（如：逆背）表現不佳，算數僅完成簡單乘除運算，空間分析能力差，視動協
    調速度過度慢化。相較過去之職業功能，其目前表現較下降。個案對模糊刺激難
    有效整合組織，可能態度亦較防衛、阻抗深思，自陳對外界較具疑心，覺得大嫂
    背地批評個案貧窮、且歧視其母，易懷疑有人存心陷害之，前途被他人惡意擺佈
    ，覺得被債主跟蹤。個案有較強之焦慮、憂鬱，易以身體化症狀表現心理困擾。
    對情緒刺激反應較強，平日較壓抑情感表達，可能憤怒時較易衝動失控。自感精
    力不足，自述曾以服藥、開瓦斯方式企圖自殺。個案無明顯之精神症狀，其行事
    尚未混亂失序，對外界態度較防衛，內在不安全感強，且自信不足。其目前表現
    相較過去社會功能較不相當，尚難排除其能力有下降傾向。(四)、精神狀態檢查：
    簡員意識清楚，衣著適切。其注意力之投注及持續皆正常，態度較為防衛，表情
　　稍顯緊張，與思考有一致情緒表現。其言語一致並連貫，對於本件犯案相關之事
  　實可清楚回應，惟在澄清過去前科時，多推以「不記得」、「忘記了」。行為未
    出現明顯之異常或激動狀況，其思考流程正常，且未有妄想或強迫意念。知覺正
    常，無幻覺經驗。趨力部分，其食慾正常，睡眠則持續有失眠之情形。認知功能
    正常，且前未有自傷或傷人之意念。綜合以上資料，簡員於民國七十幾年始即開
    始使用酒精及苯二氮泮類 （Benzodiazepines）鎮靜劑，民國八十年左右戒酒，
    但仍因睡眠障礙，每日使用鎮靜安眠藥物，自述於使用後出現記性不佳之狀況，
    但尚未因此使用而造成明顯之職業功能損害，自民國九十一年起開始因憂鬱及焦
    慮情緒於長庚基隆分院精神部就診至今，持續服用安眠及鎮靜藥物。簡員之精神
    科診斷為(1)精神官能性憂鬱症（ICD—10診斷系統）(2)疑似苯二氮泮類（Benzodi
    azepines）安眠鎮靜劑依賴。五、結論：簡員之臨床診斷為精神官能性憂鬱症及
    物質依賴，然除其物質藥物使用之相關表現外，其日常生活現實判斷之能力無明
    顯減損。自犯案當日離開醫院至犯行及事後處置過程，簡員對其內在經驗及外界
    情境之覺察與觀察力未有減損，反應於其行為之複雜度及與外界情境互動性之仍
    能維持，顯示其仍可根據自身情況與情境進行適當之反應。此外，簡員雖服用鎮
    靜安眠藥物，但其執行看護等日常生活業務並未因此受明顯影響，且依簡員對其
    犯案當天自身之穿著，犯行相關行為及情緒狀態之敘述，可判斷其記憶缺損應不
    明顯，顯示當時並非處於鎮靜安眠藥物之急性中毒之狀態。簡員對其內在情緒狀
    態之察覺清楚，對犯行過程之相關行為可清楚敘述細節，對外界事物之觀察力未
    受損，對其犯行之整體行為時序性清楚，顯示其知覺理會之能力雖在其使用藥物
    之狀況下，仍無明顯減損；其對其行為時之情緒狀態之描述，顯示其對其犯行仍
    有相應警覺與警戒心，顯示其對其行為之非法性有所暸解，判斷能力亦無缺損。
    故其於犯行當時之精神狀態，未達精神耗弱或心神喪失之程度】，而該報告係經
    過詳細參酌全部卷證後作成，被告並表示無意見，其證據證明力並無疑義，則被
    告辯稱行為時之精神問題，要求從輕或減免刑責等語，並非可採。
(十一)、被告上訴雖稱：「本件公訴人起訴之犯罪事實，雖均在被告因九十二年四月十三
    日涉嫌竊盜罪，而繫屬臺灣基隆地方法院九十二年度易字第一二六號案件言詞辯
    論終結後發生。惟衡以被告雖有多次竊盜前科，然自七十七年十一月十一日執行
    完畢後近十五年，即從未再有任何不良紀錄，直至九十二年四月十三日始再犯案
    ，在該件審理程序甫辯論終結尚未宣判前，被告又自九十二年七月十四日至九十
    二年十二月九日止，連續犯下本件諸多竊案。顯見，被告係自九十二年四月起，
    基於連續犯案之概括意思，違犯所有犯行。從而，本件公訴人起訴之犯罪事實，
    應與前案具有裁判上一罪之關係，而為前案既判力所及」等語，但查，被告地○○於九十二年七月十七日因竊盜案件經原審以九十二年度易字第一六二號判決判
    處有期徒刑月，如易科罰金，以佰元折算壹日，並宣告緩刑年確定，該案
    係九十二年六月十三日宣示判決，有該案判決在卷可查，而「按案件曾經判決確
    定者，應為免訴之判決，刑事訴訟法第三百零二條第一款定有明文。此項原則，
　　關於實質上一罪或裁判上一罪均有其適用。連續犯係裁判上一罪，其一部分犯罪
　  事實曾經判決確定者，其判決之效力當然及於全部，縱經第一審判決確定，其既
    判力亦應延展至宣判日為止，故檢察官復將其他部分重行起訴，仍應諭知免訴之
    判決，始為合法（八十三年度台非字第二一三號判決）」，是判決之效力至宣判
    日為止，本件被告於前案九十二年六月十三日宣示判決後所為之本件行為，顯然
    非前案判決效力所及，則被告所稱並非可採。
(十二)、綜上，本件事證明確，被告所辯應屬推諉而不足取，其犯行堪予認定，應依法論
    科。
二、論罪科刑部分：
(一)、第一案、第三案、第四案、第五案、第六案部分：核被告此部分所為，係犯刑法
    第三百二十條第一項之普通竊盜罪。
(二)、第二案部分：按刑法第三百二十一條第一項第三款之攜帶兇器竊盜罪，係以行為
    人攜帶兇器竊盜為其加重條件，此所謂兇器，其種類並無限制，凡客觀上足對人
    之生命、身體構威脅，具有危險性之兇器均屬之，且祗需行竊時攜帶此種具有危
    險性之兇器為已足，並不以攜帶之初有行兇之意圖為必要（最高法院七十九年台
    上字第五二五三號判例意旨參照）。被告竊盜時所攜之瑞士刀、螺絲起子、六角
    螺絲起子等物，客觀上為足以殺傷人之生命、身體之器械，顯為具有危險性之凶
    器，被告攜帶上揭兇器前往竊盜未得逞，核其所為係犯刑法第三百二十一條第二
    項、第一項第三款之加重竊盜未遂罪。又其將所拾得之己○○遺失之匯通銀行信
    用卡及姓名不詳之人所遺失之瑞士刀、螺絲起子、六角螺絲起子及鑰匙等物，侵
    占入己，核其此部分所為，係犯刑法第三百三十七條之侵占遺失物罪；另其毀損
    被害人癸○○之自用小客車玻璃部分，核係犯刑法第三百五十四條之毀損罪。
(三)、第七案部分，被告竊盜時所攜帶之螺絲起子，客觀上為足以殺傷人之生命、身體
    之器械，顯為具有危險性之凶器，被告攜帶上揭兇器前往竊盜未得逞，核其所為
    係犯刑法第三百二十一條第二項、第一項第三款之加重竊盜未遂罪。
(四)、第八案與第九案部分，被告所犯竊盜係犯刑法第三百二十條第一項之罪，又被告
    竊盜時所攜帶之螺絲起子，客觀上為足以殺傷人之生命、身體之器械，顯為具有
    危險性之凶器，被告攜帶上揭兇器前往竊盜，核被告所為，係犯刑法第三百二十
    一條第一項第三款之加重竊盜罪。
(五)、綜上，被告前開所為，係犯刑法第三百二十條第一項之普通竊盜罪、第三百二十
    一條第二項、第一項第三款之加重竊盜未遂罪、加重竊盜既遂罪、第三百三十七
    條之侵占遺失物罪、第三百五十四條之毀損罪。被告先後所犯普通竊盜罪及加重
    竊盜既遂與未遂罪，及二次侵占遺失物罪，均時間緊接，且觸犯構成要件相同之
    罪名，顯係基於概括犯意為之，均為連續犯，應以加重竊盜既遂罪及侵占遺失物
    罪一罪論，並依法加重其刑。又其所犯加重竊盜既遂罪、侵占遺失物罪及毀損罪
    三罪間，有方法結果牽連犯關係，應從一重之加重竊盜既遂罪處斷。被告如犯罪
    事實欄第二案至第九案所載犯行，雖未據公訴人起訴，然該部分既與起訴部分有
    如前述連續犯及牽連犯裁判上一罪關係，且經檢察官移送併案審理，依法自得併
    予審理。
(六)、原審予被告論罪科刑固非無見，惟查：原判決未及審酌檢察官移送併案之第六案
    至第九案部分，容有未洽，是檢察官上訴意旨以原判決未及審酌，即有理由，而
    被告以前詞指摘原判決不當，雖無理由，惟原判決既有可議，自應將原判決予以
    撤銷改判，爰審酌被告曾有多次竊盜前科，有臺灣高等法院被告全國前案紀錄表
    在卷可參，仍不知警惕，且於被當場查獲逮捕移送檢察官，經准具保後一再盜取
    他人財物，破壞他人財產安全非輕，影響基隆地區社會治安秩序暨其犯罪之動機
    、手段、竊盜之次數、所得財物價值及多次當場被查獲，仍於犯後否認態度等一
    切情狀，量處有期徒刑貳年陸月。
(七)、第二案扣案之手提包內所含之瑞士刀二支、螺絲起子七支、六角螺絲起子四支及
    鑰匙十四支（九十二年度證字第一三六七號，九十二年度偵字第三三三五號第五
    九頁），係被告侵占遺失物所得並非被告所有，業據被告供明在卷，均不予宣告
    沒收。至於第三案扣案機車鑰匙肆支（九十二年度證字第一五九０號，九十二年
　　度偵字第三七七四號卷第三六頁），第五案扣案之鑰匙支（九十二年度證字第
  　一七六八號，九十三年度偵字第八號卷第五四頁），第六案扣案之鑰匙壹支（九
    十三年度證字第六九０號，九十三年度偵字第一三八八號卷第五五頁），第七案
    扣案之螺絲起子壹支，第八案扣案之鑰匙玖支及螺絲起子壹支（九十三年度證字
    第一二六三號，九十三年度偵字第二三三三號卷第三六頁），第九案扣案之鑰匙
    壹支（九十三年度證字第一五四五號，九十三年度偵字第二五五六號卷第四十頁
    ）、螺絲起子壹支（九十三年度證字第一八三０號，九十三年度偵字第二九八七
    號卷第二十頁），均為被告所有供犯罪所用之物，並依刑法第三十八條第一項第
    二款宣告沒收。
據上論斷，應依刑事訴訟法第三百六十九條第一項前段、第三百六十四條、第二百九
十九條第一項前段，刑法第五十六條、第三百二十一條第一項第三款、第三百三十七
條、第三百五十四條、第五十五條、刑法第三十八條第一項第二款，罰金罰鍰提高標
準條例第一條前段，判決如主文。
本案經檢察官王安明到庭執行職務。
中　　　華　　　民　　　國　　九十三　　年　　　十二　　月　　　一　　　日
                              臺灣高等法院刑事第七庭
                                  審判長法  官  蘇　隆　惠
                                        法  官  蔡　國　在
                                        法  官  施　俊　堯
右正本證明與原本無異。
不得上訴。
                                        書記官  陳　彥　蕖
中　　　華　　　民　　　國　　九十三　　年　　 十二 　　月　　　一　　　日
附錄：本案論罪科刑法條全文
刑法第三百二十一條第一項第三款、第二項
犯竊盜罪而有左列情形之一者，處六月以上、五年以下有期徒刑：
三  攜帶兇器而犯之者。
前項之未遂犯罰之。
刑法第三百三十七條
意圖為自己或第三人不法之所有，而侵占遺失物、漂流物或其他離本人所持有之物者
，處五百元以下罰金。
刑法第三百五十四條
毀棄、損壞前二條以外之他人之物或致令不堪用，足以生損害於公眾或他人者，處二
年以下有期徒刑、拘役或五百元以下罰金。
